【裁判字號】    99,審易,4064
【裁判日期】    991109
【裁判案由】    傷害等
【裁判全文】
臺灣高雄地方法院刑事判決            99年度審易字第4064號
公  訴  人  臺灣高雄地方法院檢察署檢察官
被      告  林敬憲
上列被告因傷害等案件，經檢察官提起公訴（99年度偵字第2502
9 號），被告於準備程序進行中就被訴事實為有罪之陳述，經本
院告知簡式審判程序之旨，並聽取被告與公訴人之意見後，裁定
依簡式審判程序審理，判決如下：
    主  文
林敬憲犯恐嚇危害安全罪，累犯，處有期徒刑參月，如易科罰金
，以新臺幣壹仟元折算壹日；又犯傷害罪，累犯，處有期徒刑肆
月，如易科罰金，以新臺幣壹仟元折算壹日。應執行有期徒刑陸
月，如易科罰金，以新臺幣壹仟元折算壹日。
    事  實
一、林敬憲前於民國83年間，因殺人案件，經臺灣高等法院以83
    年度上訴字第1501號判處有期徒刑10年確定，另犯脫逃案件
    ，經臺灣花蓮地方法院以91年度易緝字第1 號判處有期徒刑
    5 月確定，接續執行於95年11月15日縮短刑期假釋出獄，於
    96年5 月5 日假釋期滿未經撤銷而執行完畢。詎林敬憲仍不
    知悔改，於99年6 月2 日上午10時50分許，駕駛車牌號碼YZ
    -0053 號自用小客貨車，沿臺88號快速道路由西往東方向行
    駛，行至臺88號快速道路東向2 公里處時，因不滿同方向行
    駛在前方、由邱永順所駕駛並搭載乘客吳正忠之車牌號碼YE
    -7291 號自用小客車車速較慢，竟往前超車後停下，並自車
    後行李廂取出一只方型抱枕，走至邱永順駕駛座旁，先基於
    恐嚇危害安全之犯意，拉開抱枕出示其內所藏放之黑色短槍
    狀不明物體，向邱永順恫嚇稱：以後再走內線道就射死你等
    語，以此加害生命、身體之事，恐嚇邱永順，致邱永順心生
    畏懼，而危害於安全。林敬憲復基於傷害之犯意，再出拳毆
    打邱永順右臉2 次，致邱永順受有頭部創傷併皮下血腫約3
    公分之傷害。
二、案經邱永順訴由高雄縣政府警察局鳳山分局報告臺灣高雄地
    方法院檢察署檢察官偵查起訴。
    理  由
一、本件被告林敬憲所犯係死刑、無期徒刑、最輕本刑為3 年以
    上有期徒刑以外之罪，其於準備程序進行中，就被訴事實為
    有罪之陳述，經受命法官告知簡式審判程序之旨，並聽取當
    事人之意見後，本院合議庭認無不得或不宜改依簡式審判程
    序進行之情形，爰依刑事訴訟法第273 條之1 第1 項規定，
    裁定本件由受命法官獨任進行簡式審判程序。又本件卷內之
    證據資料，依同法第273 條之2 規定，不受同法第159 條第
    1 項關於傳聞法則規定之限制，依法均有證據能力，合先敘
    明。
二、上揭事實，業據被告於本院審理中坦承不諱，核與證人即告
    訴人邱永順於警詢及偵查中之指述（警卷第4 至6 頁、偵卷
    第9 至12頁）、證人吳正忠於警詢及偵查中之供述（警卷第
    7 至8 頁、偵卷第9 至12頁）情節均有所相符，並有高雄榮
    民總醫院診斷證明書1 紙（警卷第9 頁）在卷可稽。而被告
    向邱永順所恫稱「以後再走內線道就射死你」之語，依一般
    社會大眾之觀念及理解，顯然係加害生命、身體之事，且足
    以令人心生畏懼，而致生危害於安全，是可認被告前開任意
    性之自白與事實相符，得作為被告有罪之證據。從而，本件
    事證明確，被告犯行堪以認定，應依法論科。
三、核被告所為，係犯刑法第277 條第1 項之傷害罪，及同法第
    305 條之恐嚇危害安全罪。被告所犯上開2 罪間，犯意各別
    ，行為互殊，應予分論併罰。又被告有如事實欄所記載論罪
    科刑執行完畢之紀錄，有臺灣高等法院被告前案紀錄表1 份
    附卷可考，其於有期徒刑執行完畢後，5 年內故意再犯本件
    有期徒刑以上之2 罪，均為累犯，應各依刑法第47條第1 項
    規定，加重其刑。爰審酌被告僅因告訴人駕駛車輛較慢，即
    不顧道路交通安全而超車向前，並下車以上開言語恐嚇告訴
    人，致告訴人心生畏懼，且被告更進一步出手毆打告訴人，
    造成告訴人受有上開傷害，可見被告不僅法紀觀念薄弱，更
    漠視法律之存在，且迄今未與告訴人和解，所為均有不該；
    參以被告犯後坦承犯行、被告犯罪手段之輕重、告訴人受傷
    程度，及被告之智識程度為國中肄業、現從事土木工程，每
    月收入約新臺幣1 至6 萬元不等，本件犯罪動機係因開車之
    衝突，一時衝動所致等一切情狀，分別量處如主文所示之刑
    ，及諭知易科罰金之折算標準，並依刑法第51條第5 款之規
    定，定其應執行之刑，及諭知易科罰金之折算標準，以示懲
    儆。
據上論斷，應依刑事訴訟法第273 條之1 第1 項、第284 條之1
、第299 條第1 項前段，刑法第277 條第1 項、第305 條、第47
條第1 項、第41條第1 項前段、第51條第5 款，刑法施行法第1
條之1 ，判決如主文。
本案經檢察官王清海到庭執行職務。
中    華    民    國    99    年    11    月    9     日
                  刑事第十庭    法  官  林裕凱
以上正本證明與原本無異。
如不服本判決應於收受判決後10日內向本院提出上訴書狀，並應
敘述具體理由。其未敘述上訴理由者，應於上訴期間屆滿後20日
內向本院補提理由書(均須按他造當事人之人數附繕本)「切勿逕
送上級法院」。
中    華    民    國    99    年    11    月    9     日
                                書記官  黃振祐
附錄所犯法條
中華民國刑法第277條
（普通傷害罪）
傷害人之身體或健康者，處 3 年以下有期徒刑、拘役或 1 千元
以下罰金。
犯前項之罪因而致人於死者，處無期徒刑或 7 年以上有期徒刑
；致重傷者，處 3 年以上 10 年以下有期徒刑。
中華民國刑法第305條
（恐嚇危害安全罪）
以加害生命、身體、自由、名譽、財產之事，恐嚇他人致生危害
於安全者，處 2 年以下有期徒刑、拘役或 3 百元以下罰金。

司法院資訊處製作；財團法人民間司法改革基金會備份。
